臺灣桃園地方法院民事裁定
111年度事聲字第31號
聲  請  人  謝裕凱  
上列異議人與相對人王建國間確定訴訟費用額事件，異議人對於
本院司法事務官民國111年3月23日所為110年度司他字第45號民
事裁定（以其異議逾期而駁回異議）提出異議，本院裁定如下：
主 文
異議駁回。
理 由
一、按當事人對於司法事務官處理事件所為之終局處分，得於處
    分送達後10日之不變期間內，以書狀向司法事務官提出異議
    。司法事務官認前項異議有理由時，應另為適當之處分；認
    異議為無理由者，應送請法院裁定之。法院認第1項之異議
    為有理由時，應為適當之裁定；認異議為無理由者，應以裁
    定駁回之，民事訴訟法第240條之4第1項前段、第2、3項分
    別定有明文。本件異議人就本院司法事務官於民國111年3月
    23日所為110年度司他字第45號確定訴訟費用額民事裁定（
    係以其異議逾期而駁回異議，下稱原裁定），遵期聲明異議
    ，本院民事庭司法事務官認其異議無理由而送請本院裁定，
    核與上開規定相符，合先敘明。
二、本件異議意旨略以：
  ㈠異議人係於111年4月1日收受原裁定，故於111年4月8日異
　  議，合於10日法定不變期間內異議。
　㈡本案實為王建國夫妻詐欺異議人夫妻，且異議人已經破產，
　  法院卻還判異議人要繳敗訴之訴訟費用新臺幣（下同）22萬
　  5462元，異議人不服，請求法院開庭，請王建國夫妻到庭對
　  質，並調查雙方戶頭。
三、再按，法院未於訴訟費用之裁判確定其費用額者，第一審受
    訴法院於該裁判有執行力後，應依聲請並得依職權以裁定確
    定之。依此裁定所確定之訴訟費用額，應於裁定送達之翌日
    起，加給按法定利率計算之利息。民事訴訟法第91條第1 項
    、第3項分別定有明文。此一確定訴訟費用額之程序，僅在
    審究有求償權之一造當事人所開列之費用項目，及其提出支
    付費用之計算書等證據，是否屬於訴訟費用之範圍，以確定
    應負擔訴訟費用之他造當事人所應賠償其訴訟費用之數額。
    至訴訟費用究應由何人負擔？按何比例負擔？悉依命負擔訴
    訟費用之確定裁判主文定之，不容於確定訴訟費用額之程序
    中，更為不同之酌定（最高法院98年度台抗字第705 號裁定
    要旨參照）。以上合先敘明。
四、經查：
　㈠異議人（本案訴訟之原告）與相對人王建國（本案訴訟之被
    告）間請求土地所有權移轉登記事件，經一、二、三審均判
    決原告敗訴，歷審訴訟費用均由原告負擔，以上有本院109
    年度訴字第499號判決、高院109年度上字第1316號判決、最
    高法院110年度台上字第1237號裁定等在卷可參，足信屬實
    。
　㈡另查，本件司法事務官前於110年11月10日以110年度司他字
    第45號裁定【下稱確費裁定】確定上開民事案件之三審訴訟
    費用共計22萬5462元，並命異議人即原告應向本院如數繳納
    ，該確費裁定業於110年11月17日送達異議人，有送達證書
    在卷可佐（司他卷第26頁），然異議人逾10日後遲至111年3
    月11日始提起異議（見司他卷第30頁異議狀），原裁定乃於
    111年3月23日以其異議逾期而駁回異議在案，經核並無不合
    。是異議人雖於111年4月1日收受原裁定後、於111年4月8日
    提起本件異議，然觀其所陳異議理由，均未說明或提出其就
    原裁定有遵守10日異議法定期間之事由，而均係針對確費裁
    定及兩造先前本案訴訟之實體事項表示不服，本院自難憑採
    。
　㈢至異議人於異議狀所載對兩造先前本案訴訟之實體事項表示
    不服之意旨，惟如前所述，本件確定訴訟費用額之程序，僅
    在確定有求償權之一造當事人，依確定判決所諭知訴訟費用
    負擔比例，得請求他造當事人賠償之訴訟費用範圍及數額，
    至本案訴訟之實體爭執事項，及訴訟費用分擔比例是否適當
    ，均非本件程序所得審究。從而，原審依相關卷證而據以確
    認本案訴訟費用數額、並命異議人如數給付，核無不合。異
    議人陳述前詞指摘原裁定不當，求予廢棄，為無理由，應予
    駁回。
五、據上論結，本件異議為無理由，依民事訴訟法第240 條之4
    第3 項後段，裁定如主文。
中　　華　　民　　國　　111 　年　　6 　　月　　30　　日
                  民事第三庭    法　官　張世聰
正本係照原本作成。
如對本裁定抗告須於裁定送達後10日內向本院提出抗告狀，並應
繳納抗告費新臺幣壹仟元。
中　　華　　民　　國　　111 　年　　6 　　月　　30　　日
                                書記官  張詠昕